# ANDRÉS WALLBERG

## INGENIERO CIVIL EN COMPUTACIÓN

## 

Ingeniería

Ciencia

Deportes

Música

## EDUCACIÓN

Ingeniería civil en computación

### Universidad de Talca

2018-2023

Minor "Ciencia de datos"

#### Universidad de Talca

2022-2023

Técnico en electrónica

## Colegio Bicentenario Politécnico - San José

2015-2016

## IDIOMAS

Español - Nativo

Ingles - Intermedio

## ACERCA DE MÍ

Me llamo Andrés Wallberg y soy Ingeniero civil en computación. Me considero una persona con intereses múltiples en la computación, en específico, en el área de ciencia de datos, investigación y software. Me gustan muchos los desafíos y la innovación, además del constante aprendizaje y crecimiento personal. Me considero como una persona con buena capacidad de liderazgo y con buenas habilidades de comunicación.

.....

## EXPERIENCIA

#### Laboral

Ingeniero de software - Softland ERP (Práctica 1)

• Desarrollo de plataformas SaaS para ERP

- C#
- .NET
- Git
- SQL

Ingeniero de datos - Entel (Práctica 2)

Feb. 2022 - Mar. 2022

Feb. 2023 - Sept. 2023

Oct. 2023 - Actual

Mar. 2022 - Dic. 2022

Ene. 2022 - Mar. 2022

- GCP
- SQL
- Airflow
- Git
- Apache Beam
- Python

Desarrollador de plataformas SaaS - HPI INTERNATIONAL

Desarrollo de plataformas SaaS

- React
- Nextjs
- GCP
- SQL
- Laravel

Ingeniero de software - Haulmer SPA

Angular

- Laravel
- Git
- SQL
- Docker
- Azure
- Scrum

#### Académica

Ayudante de introducción a la programación

Apoyo en clases y laboratorios.

• Corrección de tareas y proyectos.

Ayudante de introducción a la ingeniería Mar. 2022 - julio. 2022

Apoyo en clases y laboratorios.

Corrección de tareas y proyectos.

Mentor Google Developer Student Clubs Utal Sep. 2020 - Dic. 2020

• Impartir clases y generar material de apoyo.

Inyector-Extractor de Procesos de negocio BPMN a Ago. 2022 - Jul. 2023 Modelo de procesos negocios BPMN (Memoria de título)

• Investigación, creación de software y desarrollo de documento.

- MDE
- BPMN
- JCC 2023 (IEEE SCCC2023).